## Каликин Андрей

Middle Unity Developer

Email: kinzo.x.beato@gmail.com
Web: cyberimp.github.io

### Обо мне

Меня зовут Андрей, я уверенный пользователь Linux , имею опыт в разработке ПО для ПК и Android и уверенные познания в математике , теории алгоритмов и паттернах разработки . Так же умею ползоваться git , освоил Java , Android SDK , Unity (C#, UniRX), Node.JS (Express , Sequelize), C++

## Портфолио

#### Пыль

https://github.com/cyberimp/Dust

Прототип аркады

Прототип аркады на Unity, с REST бекэндом

### ru\_touhou

sourceforge.net/p/touhou/code/HEAD/tree/trunk/

Движок для скроллшутера с нуля

Движок на C++, с использованием OpenGL для рендера, SDL\_sound для звука, LUA для скриптинга, код хостился на SVN.

#### **Asteroids**

github.com/cyberimp/Asteroids

Клон Atari Asteroids со сменным рендером, меняющимся по нажатию кнопки

Движок на С#, с использованием OpenGL для рендера, код хостится на git.

## Pixchange bot

pixchange.herokuapp.com

Бот для телеметрии, отсылающий сообщение в телеграм при загрузке изображения по ссылке.

Написан на Node.js , использует SQL для хранения пользователей и AWS для хранения картинок, хостится на Heroku .

## **Spectrum Poweramp Visualisation**

https://play.google.com/store/apps/details?id=spectrum.poweramp.vis

Каталог визуализаций для Poweramp

Написан на Java / Android SDK , кастомные View, очень много анимаций, с использованием рекламы Appodeal .

## Опыт работы

## Фриланс/личные проекты

По настоящее время

Разработка ПО на Java, С#, иногда за плату.

#### **Twocookies**

**Unity Middle Developer** 

декабрь 2017 — март 2019

Компания-разработчик мобильных игр

Разработка игр и приложений на Unity, в основном AR с использованием библиотеки Vuforia, получил навыки удалённой работы

## ООО "Ладога-Энерго"

Администратор вычислительной сети

июнь 2017 — ноябрь 2017 ladoga-energo.ru Предприятие по производству электрораспределительных устройств низкого напряжения

Поддержка бесперебойной работы компьютеров и сети административного комплекса завода, монтаж рабочих станций у станков. В основном настраивал на серверах 1С Предприятие.

## 000 "Новые Промышленные Технологии"

Системный администратор

июнь 2014 — сентябрь 2015

Компания, осуществляющая аутсорс обслуживание вычислительных сетей

Поддержка бесперебойной работы парка из 75 компьютеров проектной организации "Криогазтех" + выезды на другие объекты. ITIL, сервера AD, DNS, Asterisk, Лоцман.

## Образование

# Физико-механический инженерный колледж

Программное обеспечение вычислительных комплексов, систем и сетей

Техник

Сейчас называется "Технический колледж управления и коммерции"

За время обучения научился ключевым аспектам — работе в команде и завершению работы до дедлайна, так же изучал С, SQL, Object Pascal, PHP и perl, получил необходимые знания в математике и теории алгоритмов для самостоятельного создания ПО.

Каликин Андрей - kinzo.x.beato@gmail.com